Minutes et répertoires du notaire Louis Claude LAISNÉ, 13 août 1794 - 21 janvier 1804 (étude XXVIII)
Archives nationales
- Minutes de Louis Claude LAISNÉ, 13 août 1794 - 21 janvier 1804; MC/ET/XXVIII/564 - MC/ET/XXVIII/613
  - Minutes. an XI, thermidor - an XI, fructidor, thermidor an XI (20 juillet 1803) - fructidor an XI (21 septembre 1803); MC/ET/XXVIII/611
    - Mariage d'Étienne François Renault, nourrisseur de bestiaux, 35, rue de Lappe, avec Rosalie Levoir, même adresse., 11 thermidor an XI (30 juillet 1803); MC/ET/XXVIII/611
      contrat de mariage; Lappe (rue de); Levoir, Rosalie; Renault, Etienne François; ouvrier agricole
    - Mariage d'Ennemont Perrot, fabricant de rubans, 4, rue de Charonne, veuf avec enfants de Michèle Prenat, avec Catherine Desflassieux, veuve sans enfants de Jean Étienne Vieille, même adresse., 18 thermidor an XI (6 août 1803); MC/ET/XXVIII/611
      Documents du Minutier central des notaires de Paris concernant l'histoire économique et sociale (1800-1830) [8556 actes], par Claude Pris, introduction et index revus, corrigés par le personnel du Minutier central, sous la direction d'Andrée Chauleur, Paris, Archives nationales, 1999, notice n° 806 (instrument de recherche imprimé dématérialisé dont la version intégrale est accessible en ligne par la rubrique 'Autres instruments de recherche', voir contexte dans le Plan d’orientation général - Notaires de Paris, guides thématiques du Minutier).
      contrat de mariage; Charonne (rue de); Desflassieux, Catherine; Perrot, Ennemond; Prenat, Michèle; Vieille, Jean Etienne; tisserand
    - Inventaire après décès de Louis Nicolas Bourlon, marchand de bois, 25, rue Lenoir., 18 thermidor an XI (6 août 1803); MC/ET/XXVIII/611
      Documents du Minutier central des notaires de Paris concernant l'histoire économique et sociale (1800-1830) [8556 actes], par Claude Pris, introduction et index revus, corrigés par le personnel du Minutier central, sous la direction d'Andrée Chauleur, Paris, Archives nationales, 1999, notice n° 1368 (instrument de recherche imprimé dématérialisé dont la version intégrale est accessible en ligne par la rubrique 'Autres instruments de recherche', voir contexte dans le Plan d’orientation général - Notaires de Paris, guides thématiques du Minutier).
      inventaire; Bourlon, Louis Nicolas; négociant
    - Mariage de Thomas Juillet, employé à la Monnaie, 948, rue Sainte-Marguerite [rue Sainte-Marguerite-Saint-Antoine], avec Marguerite Landour, 80, rue du Faubourg-Saint-Antoine., 20 thermidor an XI (8 août 1803); MC/ET/XXVIII/611
      Documents du Minutier central des notaires de Paris concernant l'histoire économique et sociale (1800-1830) [8556 actes], par Claude Pris, introduction et index revus, corrigés par le personnel du Minutier central, sous la direction d'Andrée Chauleur, Paris, Archives nationales, 1999, notice n° 6409 (instrument de recherche imprimé dématérialisé dont la version intégrale est accessible en ligne par la rubrique 'Autres instruments de recherche', voir contexte dans le Plan d’orientation général - Notaires de Paris, guides thématiques du Minutier).
      contrat de mariage; Faubourg-Saint-Antoine (rue du); Sainte-Marguerite (rue); Juillet, Thomas; Landour, Marguerite; monnayeur
    - Inventaire après décès de Jean-Baptiste Antoine Maxime Foullon, ébéniste, 26, cours Louis [Saint-Louis]., 20 thermidor an XI (8 août 1803); MC/ET/XXVIII/611
      Documents du Minutier central des notaires de Paris concernant l'histoire économique et sociale (1800-1830) [8556 actes], par Claude Pris, introduction et index revus, corrigés par le personnel du Minutier central, sous la direction d'Andrée Chauleur, Paris, Archives nationales, 1999, notice n° 1870 (instrument de recherche imprimé dématérialisé dont la version intégrale est accessible en ligne par la rubrique 'Autres instruments de recherche', voir contexte dans le Plan d’orientation général - Notaires de Paris, guides thématiques du Minutier).
      inventaire; Saint-Louis (cour); Foullon, Jean-Baptiste Antoine Maxime; ébéniste
    - Mariage de Jean Louis Amable Bary, cultivateur, veuf avec cinq enfants de Marie Catherine ..., demeurant à Chelles, avec Claudine Girot, divorcée d'avec Jean-Baptiste Trinquesse, 64, place de Thionville., 21 thermidor an XI (9 août 1803); MC/ET/XXVIII/611
      Documents du Minutier central des notaires de Paris concernant l'histoire économique et sociale (1800-1830) [8556 actes], par Claude Pris, introduction et index revus, corrigés par le personnel du Minutier central, sous la direction d'Andrée Chauleur, Paris, Archives nationales, 1999, notice n° 2963 (instrument de recherche imprimé dématérialisé dont la version intégrale est accessible en ligne par la rubrique 'Autres instruments de recherche', voir contexte dans le Plan d’orientation général - Notaires de Paris, guides thématiques du Minutier).
      contrat de mariage; Chelles (Seine-et-Marne); Thionville (place de); Bary, Jean Louis Amable; Girot, Claudine; Trinquesse, Jean-Baptiste; agriculteur
    - Mariage de Claude Ignace François Michaud, général de division, demeurant à La Chaux-Neuve, avec Aglaé Marie Flore Soucanye-Landevoisin, demeurant à Auvillers [sic: Novillers]., 23 thermidor an XI (11 août 1803); MC/ET/XXVIII/611
      Documents du Minutier central des notaires de Paris concernant l'histoire économique et sociale (1800-1830) [8556 actes], par Claude Pris, introduction et index revus, corrigés par le personnel du Minutier central, sous la direction d'Andrée Chauleur, Paris, Archives nationales, 1999, notice n° 6784 (instrument de recherche imprimé dématérialisé dont la version intégrale est accessible en ligne par la rubrique 'Autres instruments de recherche', voir contexte dans le Plan d’orientation général - Notaires de Paris, guides thématiques du Minutier).
      contrat de mariage; Novillers (Oise); Michaud, Claude Ignace François; Soucanye-Landevoisin, Aglaé Marie Flore; officier général
    - Inventaire après décès de Geneviève Sophie Soulliot, épouse de Pierre Joseph Gandolphe, marchand de bois, 75, rue de la Fraternité., 24 thermidor an XI (12 août 1803); MC/ET/XXVIII/611
      Documents du Minutier central des notaires de Paris concernant l'histoire économique et sociale (1800-1830) [8556 actes], par Claude Pris, introduction et index revus, corrigés par le personnel du Minutier central, sous la direction d'Andrée Chauleur, Paris, Archives nationales, 1999, notice n° 1369 (instrument de recherche imprimé dématérialisé dont la version intégrale est accessible en ligne par la rubrique 'Autres instruments de recherche', voir contexte dans le Plan d’orientation général - Notaires de Paris, guides thématiques du Minutier).
      inventaire; Fraternité (rue de la); Gandolphe, Pierre Joseph; Soulliot, Geneviève Sophie; négociant
    - Vente de moitié de maison à Château-Thierry, Grande-Rue, et de la ferme de Pontoise à Montfaucon par Charlotte Catherine Poron, veuve de Claude Antoine Gérardot, à Jean Claude Robert Gérardot, marchand de tabac., 28 thermidor an XI (16 août 1803); MC/ET/XXVIII/611
      Précisions sur les lieux: Montfaucon (Aisne)--Pontoise (ferme)
      Documents du Minutier central des notaires de Paris concernant l'histoire économique et sociale (1800-1830) [8556 actes], par Claude Pris, introduction et index revus, corrigés par le personnel du Minutier central, sous la direction d'Andrée Chauleur, Paris, Archives nationales, 1999, notice n° 7225 (instrument de recherche imprimé dématérialisé dont la version intégrale est accessible en ligne par la rubrique 'Autres instruments de recherche', voir contexte dans le Plan d’orientation général - Notaires de Paris, guides thématiques du Minutier).
      acte de vente; Château-Thierry (Aisne); Montfaucon (Aisne); Gérardot, Claude Antoine; Gérardot, Jean Claude Robert; Poron, Charlotte Catherine; commerçant
    - Inventaire après décès de Jean-Baptiste Macquart, loueur de carrosses, 286, place des Vosges., 29 thermidor an XI (17 août 1803); MC/ET/XXVIII/611
      Documents du Minutier central des notaires de Paris concernant l'histoire économique et sociale (1800-1830) [8556 actes], par Claude Pris, introduction et index revus, corrigés par le personnel du Minutier central, sous la direction d'Andrée Chauleur, Paris, Archives nationales, 1999, notice n° 2477 (instrument de recherche imprimé dématérialisé dont la version intégrale est accessible en ligne par la rubrique 'Autres instruments de recherche', voir contexte dans le Plan d’orientation général - Notaires de Paris, guides thématiques du Minutier).
      inventaire; Vosges (place des); Macquart, Jean-Baptiste; loueur de véhicules
    - Mariage de Jacques Charles Legendre, aubergiste, demeurant à Arnouville, avec Marie Geneviève Chrétien, demeurant à Bercy., 29 thermidor an XI (17 août 1803); MC/ET/XXVIII/611
      Documents du Minutier central des notaires de Paris concernant l'histoire économique et sociale (1800-1830) [8556 actes], par Claude Pris, introduction et index revus, corrigés par le personnel du Minutier central, sous la direction d'Andrée Chauleur, Paris, Archives nationales, 1999, notice n° 3392 (instrument de recherche imprimé dématérialisé dont la version intégrale est accessible en ligne par la rubrique 'Autres instruments de recherche', voir contexte dans le Plan d’orientation général - Notaires de Paris, guides thématiques du Minutier).
      contrat de mariage; Arnouville-lès-Gonesse (Val-d'Oise); Bercy (ancienne commune); Chrétien, Marie Geneviève; Legendre, Jacques Charles; hôtelier
    - Inventaire après décès de Marie Louise Deneux, épouse d'Antoine Poirez, ouvrier, 7, rue de Bercy., 1er fructidor an XI (19 août 1803); MC/ET/XXVIII/611
      Documents du Minutier central des notaires de Paris concernant l'histoire économique et sociale (1800-1830) [8556 actes], par Claude Pris, introduction et index revus, corrigés par le personnel du Minutier central, sous la direction d'Andrée Chauleur, Paris, Archives nationales, 1999, notice n° 5321 (instrument de recherche imprimé dématérialisé dont la version intégrale est accessible en ligne par la rubrique 'Autres instruments de recherche', voir contexte dans le Plan d’orientation général - Notaires de Paris, guides thématiques du Minutier).
      inventaire; Bercy (rue de); Deneux, Marie Louise; Poirez, Antoine Charles; docker
    - Bail de la ferme de l'Ormois et de celle de Mainbertin à Courpalay par les mineurs de Noailles à Jean Quilliard., 2 fructidor an XI (20 août 1803); MC/ET/XXVIII/611
      Précisions sur les lieux: Courpalay (Seine-et-Marne)--L'Ormoy (ferme); Courpalay (Seine-et-Marne)--Mainbertin (ferme)
      Documents du Minutier central des notaires de Paris concernant l'histoire économique et sociale (1800-1830) [8556 actes], par Claude Pris, introduction et index revus, corrigés par le personnel du Minutier central, sous la direction d'Andrée Chauleur, Paris, Archives nationales, 1999, notice n° 7226 (instrument de recherche imprimé dématérialisé dont la version intégrale est accessible en ligne par la rubrique 'Autres instruments de recherche', voir contexte dans le Plan d’orientation général - Notaires de Paris, guides thématiques du Minutier).
      bail; Courpalay (Seine-et-Marne); Noailles (famille de); Quilliard, Jean
    - Inventaire après décès de Marie Anne Vitry, épouse d'Edme Nicolas Regnier [Régnier], cuisinier, 39, rue des Blancs-Manteaux., 3 fructidor an XI (21 août 1803); MC/ET/XXVIII/611
      Documents du Minutier central des notaires de Paris concernant l'histoire économique et sociale (1800-1830) [8556 actes], par Claude Pris, introduction et index revus, corrigés par le personnel du Minutier central, sous la direction d'Andrée Chauleur, Paris, Archives nationales, 1999, notice n° 3724 (instrument de recherche imprimé dématérialisé dont la version intégrale est accessible en ligne par la rubrique 'Autres instruments de recherche', voir contexte dans le Plan d’orientation général - Notaires de Paris, guides thématiques du Minutier).
      inventaire; Blancs-Manteaux (rue des); Regnier, Edme Nicolas; Régnier, Edme Nicolas; Vitry, Marie Anne; cuisinier
    - Inventaire après décès de Marie Geneviève Antoinette Vitry, épouse de Mathieu Delépine, jardinier, 62, rue du Faubourg-Saint-Antoine., 4 fructidor an XI (22 août 1803); MC/ET/XXVIII/611
      Documents du Minutier central des notaires de Paris concernant l'histoire économique et sociale (1800-1830) [8556 actes], par Claude Pris, introduction et index revus, corrigés par le personnel du Minutier central, sous la direction d'Andrée Chauleur, Paris, Archives nationales, 1999, notice n° 3033 (instrument de recherche imprimé dématérialisé dont la version intégrale est accessible en ligne par la rubrique 'Autres instruments de recherche', voir contexte dans le Plan d’orientation général - Notaires de Paris, guides thématiques du Minutier).
      inventaire; Faubourg-Saint-Antoine (rue du); Delépine, Mathieu; Vitry, Marie Geneviève Antoinette; jardinier
    - Inventaire après décès de Pierre Lefièvre, marchand de vins, 113, rue du Faubourg-Saint-Antoine., 7 fructidor an XI (25 août 1803); MC/ET/XXVIII/611
      Documents du Minutier central des notaires de Paris concernant l'histoire économique et sociale (1800-1830) [8556 actes], par Claude Pris, introduction et index revus, corrigés par le personnel du Minutier central, sous la direction d'Andrée Chauleur, Paris, Archives nationales, 1999, notice n° 4411 (instrument de recherche imprimé dématérialisé dont la version intégrale est accessible en ligne par la rubrique 'Autres instruments de recherche', voir contexte dans le Plan d’orientation général - Notaires de Paris, guides thématiques du Minutier).
      inventaire; Faubourg-Saint-Antoine (rue du); Lefièvre, Pierre; commerçant
    - Mariage de Jean-Baptiste Daviot, 3, port au Blé, avec Marie Marguerite Hauquelin, veuve avec trois enfants de François Chatenay, marchand de vins, 40, rue Neuve-Saint-Martin., 7 fructidor an XI (25 août 1803); MC/ET/XXVIII/611
      Documents du Minutier central des notaires de Paris concernant l'histoire économique et sociale (1800-1830) [8556 actes], par Claude Pris, introduction et index revus, corrigés par le personnel du Minutier central, sous la direction d'Andrée Chauleur, Paris, Archives nationales, 1999, notice n° 4412 (instrument de recherche imprimé dématérialisé dont la version intégrale est accessible en ligne par la rubrique 'Autres instruments de recherche', voir contexte dans le Plan d’orientation général - Notaires de Paris, guides thématiques du Minutier).
      contrat de mariage; Neuve-Saint-Martin (rue); Chatenay, François; Daviot, Jean-Baptiste; Hauquelin, Marie Marguerite; commerçant
    - Inventaire après décès d'Éloy Delacroix, tonnelier, 23, rue de la Mortellerie., 9 fructidor an XI (27 août 1803); MC/ET/XXVIII/611
      Documents du Minutier central des notaires de Paris concernant l'histoire économique et sociale (1800-1830) [8556 actes], par Claude Pris, introduction et index revus, corrigés par le personnel du Minutier central, sous la direction d'Andrée Chauleur, Paris, Archives nationales, 1999, notice n° 1524 (instrument de recherche imprimé dématérialisé dont la version intégrale est accessible en ligne par la rubrique 'Autres instruments de recherche', voir contexte dans le Plan d’orientation général - Notaires de Paris, guides thématiques du Minutier).
      inventaire; Mortellerie (rue de la); Delacroix, Eloi; tonnelier
    - Inventaire pour divorce de Marie Geneviève Bourgoin, épouse d'Étienne Gabriel Olivier, jardinier à Bercy, barrière de Marengo., 11 fructidor an XI (29 août 1803); MC/ET/XXVIII/611
      Précisions sur les lieux: Bercy (ancienne commune)--Marengo (barrière de)
      Documents du Minutier central des notaires de Paris concernant l'histoire économique et sociale (1800-1830) [8556 actes], par Claude Pris, introduction et index revus, corrigés par le personnel du Minutier central, sous la direction d'Andrée Chauleur, Paris, Archives nationales, 1999, notice n° 3034 (instrument de recherche imprimé dématérialisé dont la version intégrale est accessible en ligne par la rubrique 'Autres instruments de recherche', voir contexte dans le Plan d’orientation général - Notaires de Paris, guides thématiques du Minutier).
      inventaire; Bercy (ancienne commune); Bourgoin, Marie Geneviève; Olivier, Etienne Gabriel; jardinier
    - Mariage de Pierre Chabert, capitaine d'État-major, demeurant à Joyeuse, avec Jeanne Marie Georgette Boely [Boëly], 45, rue des Petites-Écuries., 11 fructidor an XI (29 août 1803); MC/ET/XXVIII/611
      Documents du Minutier central des notaires de Paris concernant l'histoire économique et sociale (1800-1830) [8556 actes], par Claude Pris, introduction et index revus, corrigés par le personnel du Minutier central, sous la direction d'Andrée Chauleur, Paris, Archives nationales, 1999, notice n° 6585 (instrument de recherche imprimé dématérialisé dont la version intégrale est accessible en ligne par la rubrique 'Autres instruments de recherche', voir contexte dans le Plan d’orientation général - Notaires de Paris, guides thématiques du Minutier).
      contrat de mariage; Joyeuse (Ardèche); Petites-Ecuries (rue des); Boely, Jeanne Marie Georgette; Boëly, Jeanne Marie Georgette; Chabert, Pierre; officier (armée); officier général
    - Inventaire après décès de Nicolas Jean Audollent, fondeur, 30, rue de la Cerisaie., 14 fructidor an XI (1er septembre 1803); MC/ET/XXVIII/611
      Documents du Minutier central des notaires de Paris concernant l'histoire économique et sociale (1800-1830) [8556 actes], par Claude Pris, introduction et index revus, corrigés par le personnel du Minutier central, sous la direction d'Andrée Chauleur, Paris, Archives nationales, 1999, notice n° 169 (instrument de recherche imprimé dématérialisé dont la version intégrale est accessible en ligne par la rubrique 'Autres instruments de recherche', voir contexte dans le Plan d’orientation général - Notaires de Paris, guides thématiques du Minutier).
      inventaire; Cerisaie (rue de la); Audollent, Nicolas Jean; fondeur
    - Mariage de Jean-Baptiste Houdart, jardinier vigneron, 13, rue de Reuilly, veuf avec deux enfants de Margueritte Lignée, avec Marie Geneviève Hélène Bourgois [Bourgeois], divorcée avec trois enfants d'avec Étienne Gabriel Olivier, demeurant à Bercy, rue de la Tavelle., 16 fructidor an XI (3 septembre 1803); MC/ET/XXVIII/611
      Précisions sur les lieux: Bercy (ancienne commune)--Tavelle (rue de la)
      Documents du Minutier central des notaires de Paris concernant l'histoire économique et sociale (1800-1830) [8556 actes], par Claude Pris, introduction et index revus, corrigés par le personnel du Minutier central, sous la direction d'Andrée Chauleur, Paris, Archives nationales, 1999, notice n° 3035 (instrument de recherche imprimé dématérialisé dont la version intégrale est accessible en ligne par la rubrique 'Autres instruments de recherche', voir contexte dans le Plan d’orientation général - Notaires de Paris, guides thématiques du Minutier).
      contrat de mariage; Bercy (ancienne commune); Reuilly (grande rue de); Bourgeois, Marie Geneviève Hélène; Bourgois, Marie Geneviève Hélène; Houdart, Jean-Baptiste; Lignée, Marguerite; Olivier, Etienne Gabriel; jardinier; viticulteur
    - Mariage d'Étienne Jean Depreuve, marchand de vins, 3, marché Saint-Martin [Marché-Saint-Martin], avec Louise Victoire Béranger, 46, rue de Charenton., 16 fructidor an XI (3 septembre 1803); MC/ET/XXVIII/611
      Documents du Minutier central des notaires de Paris concernant l'histoire économique et sociale (1800-1830) [8556 actes], par Claude Pris, introduction et index revus, corrigés par le personnel du Minutier central, sous la direction d'Andrée Chauleur, Paris, Archives nationales, 1999, notice n° 4413 (instrument de recherche imprimé dématérialisé dont la version intégrale est accessible en ligne par la rubrique 'Autres instruments de recherche', voir contexte dans le Plan d’orientation général - Notaires de Paris, guides thématiques du Minutier).
      contrat de mariage; Charenton (rue de); Béranger, Louise Victoire; Depreuve, Etienne Jean; commerçant
    - Mariage d'Étienne Pertrand, artiste, veuf sans enfants de Marie Esther Leleu, 434, rue Neuve-Saint-François, avec Jeanne Claudine Charlotte Sulin, même adresse., 17 fructidor an XI (4 septembre 1803); MC/ET/XXVIII/611
      Documents du Minutier central des notaires de Paris concernant l'histoire économique et sociale (1800-1830) [8556 actes], par Claude Pris, introduction et index revus, corrigés par le personnel du Minutier central, sous la direction d'Andrée Chauleur, Paris, Archives nationales, 1999, notice n° 5603 (instrument de recherche imprimé dématérialisé dont la version intégrale est accessible en ligne par la rubrique 'Autres instruments de recherche', voir contexte dans le Plan d’orientation général - Notaires de Paris, guides thématiques du Minutier).
      contrat de mariage; Neuve-Saint-François (rue); Leleu, Marie Esther; Pertrand, Etienne; Sulin, Jeanne Claudine Charlotte; artiste
    - Inventaire après décès de Claude Doucet, nourrisseur, 167, rue du Faubourg-Saint-Antoine., 20 fructidor an XI (7 septembre 1803); MC/ET/XXVIII/611
      Documents du Minutier central des notaires de Paris concernant l'histoire économique et sociale (1800-1830) [8556 actes], par Claude Pris, introduction et index revus, corrigés par le personnel du Minutier central, sous la direction d'Andrée Chauleur, Paris, Archives nationales, 1999, notice n° 3338 (instrument de recherche imprimé dématérialisé dont la version intégrale est accessible en ligne par la rubrique 'Autres instruments de recherche', voir contexte dans le Plan d’orientation général - Notaires de Paris, guides thématiques du Minutier).
      inventaire; Faubourg-Saint-Antoine (rue du); Doucet, Claude; ouvrier agricole
    - Mariage de Joseph Pierre Joliet, imprimeur, 210, rue de la Parcheminerie, avec Marguerite Nicole Caroline Hénault, 13, rue de la Lanterne., 25 fructidor an XI (12 septembre 1803); MC/ET/XXVIII/611
      Documents du Minutier central des notaires de Paris concernant l'histoire économique et sociale (1800-1830) [8556 actes], par Claude Pris, introduction et index revus, corrigés par le personnel du Minutier central, sous la direction d'Andrée Chauleur, Paris, Archives nationales, 1999, notice n° 2645 (instrument de recherche imprimé dématérialisé dont la version intégrale est accessible en ligne par la rubrique 'Autres instruments de recherche', voir contexte dans le Plan d’orientation général - Notaires de Paris, guides thématiques du Minutier).
      contrat de mariage; Lanterne (rue de la); Parcheminerie (rue de la); Hénault, Marguerite Nicole Caroline; Joliet, Joseph Pierre; imprimeur
    - Inventaire après décès d'Hypolite Debonnet, compagnon marbrier, 15, rue de Charenton., 25 fructidor an XI (12 septembre 1803); MC/ET/XXVIII/611
      Documents du Minutier central des notaires de Paris concernant l'histoire économique et sociale (1800-1830) [8556 actes], par Claude Pris, introduction et index revus, corrigés par le personnel du Minutier central, sous la direction d'Andrée Chauleur, Paris, Archives nationales, 1999, notice n° 1655 (instrument de recherche imprimé dématérialisé dont la version intégrale est accessible en ligne par la rubrique 'Autres instruments de recherche', voir contexte dans le Plan d’orientation général - Notaires de Paris, guides thématiques du Minutier).
      inventaire; Charenton (rue de); Debonnet, Hippolyte; tailleur de pierre
    - Mariage de Jean Charles Doinet, jardinier, 5, rue des Charbonniers, avec Marie Geneviève Dutertre, 22, rue des Amandiers., 2 jour complémentaire an XI (19 septembre 1803); MC/ET/XXVIII/611